【裁判字號】    94,訴,1836
【裁判日期】    950116
【裁判案由】    毒品危害防制條例
【裁判全文】
臺灣板橋地方法院刑事判決              94年度訴字第1836號
公  訴  人  臺灣板橋地方法院檢察署檢察官
被      告  甲○○
                    （另案在臺灣臺北分監執行中）
上列被告因違反毒品危害防制條例案件，經檢察官提起公訴（94
年度毒偵字第3486號）及移送併辦（94年度毒偵字第4606號），
本院依簡式審判程序判決如下：
    主  文
甲○○連續施用第一級毒品，累犯，處有期徒刑壹年肆月；又連
續施用第二級毒品，累犯，處有期徒刑拾月，扣案之第二級毒品
甲基安非他命驗餘毛重合計玖點陸捌公克、殘渣袋壹個內有
甲基安非他命殘渣量微無法析離秤重，均沒收銷燬之；包裹上開
第二級毒品甲基安非他命之包裝袋伍個、錢包壹只、吸食器壹組
，均沒收之。應執行有期徒刑壹年拾月，扣案之第二級毒品甲基
安非他命驗餘毛重合計玖點陸捌公克、殘渣袋壹個內有甲基
安非他命殘渣量微無法析離秤重，均沒收銷燬之；包裹上開第二
級毒品甲基安非他命之包裝袋伍個、錢包壹只、吸食器壹組，均
沒收之。
    事    實
一、甲○○前因違反毒品危害防制條例案件，經本院以90年度簡
    字第340 號判決應執行有期徒刑10月確定，於民國92年3 月
    26日縮刑期滿執行完畢。另因施用毒品案件，經本院以90年
    度毒聲字第2012號裁定送觀察勒戒後，因認有繼續施用毒品
    之傾向，而再以90年度毒聲字第2326號裁定令入戒治處所施
    以強制戒治，於90年6 月19日入臺灣臺北戒治所戒治，期間
    經本院以91年度毒聲字第547 號裁定停止戒治處分，停止強
    制戒治部分因於91年5 月30日期滿未經撤銷而視為執行完畢
    。詎其猶不知悔改，仍未戒除毒癮，於強制戒治執行完畢後
    5 年內，分別基於施用第一級、第二級毒品之概括犯意，自
    94年5 月14日某時起，至94年8 月16日中午某時止，在臺北
    縣三重市○○○路37號11樓之7 等地，以將第一級毒品海洛
    因（下稱海洛因）摻入香菸再點火吸食之方式，連續施用海
    洛因數次，及另以將第二級毒品甲基安非他命（起訴書誤繕
    為安非他命）置於吸食器內，再點火燒烤之方式，連續施用
    甲基安非他命數次。嗣於94年6 月16日下午4 時許，在上址
    為警查獲，並扣得甲基安非他命3 包（驗餘毛重合計3.548
    公克）、殘渣袋1 個內有甲基安非他命殘渣量微無法析離秤
    重，及其所有裝帶上開甲基安非他命之錢包1 只；復於94年
    8 月16日晚間9 時許，復在同址為警查獲，並扣得海洛因16
    包（毛重合計61.5公克）、甲基安非他命2 包（驗餘毛重合
    計35.82 公克）、吸食器1 組、電子磅秤2 台。
二、案經行政院海岸巡防署海岸巡防總局北部地區巡防局、臺北
    縣政府警察局新莊分局分別移請臺灣板橋地方法院檢察署檢
    察官偵查後提起公訴及移送併辦。
    理    由
一、本案被告甲○○所犯係死刑、無期徒刑、最輕本刑為3 年以
    上有期徒刑以外之罪，其於準備程序中就被訴事實為有罪之
    陳述，經本院告知簡式審判程序之旨，並聽取公訴人、被告
    之意見後，經合議庭裁定進行簡式審判程序，合先敘明。
二、上揭犯罪事實，業據被告甲○○於本院訊問時坦承不諱，復
    有吸食器1 組、電子磅秤2 台扣案可憑，而其於94年6 月16
    日、94年8 月16日二次為警查獲後，經採集尿液分別送瑞芳
    醫事檢驗所及臺灣檢驗科技股份有限公司囑託鑑定結果，確
    均呈嗎啡、安非他命類陽性反應，且甲基安非他命之濃度反
    應遠高於安非他命，有瑞芳醫事檢驗所94年7 月5 日檢驗報
    告單、臺灣檢驗科技股份有限公司94年8 月31日濫用藥物尿
    液檢驗報告各1 份在卷可稽，而被告於94年8 月16日為警扣
    案之白粉16包經法務部調查局以化學呈色法、氣相層析質譜
    儀分析法鑑驗，均含有海洛因成分，有該局94年11月2 日調
    科壹字第060010424 號鑑定通知書1 份附卷可稽，均足以佐
    證被告自白與事實相符，堪以採信。又人體施用甲基安非他
    命後，其主要代謝物中，未改變型態之甲基安非他命占施用
    劑量達百分之43，安非他命則約為百分之5 ；人體若係施用
    安非他命後，主要代謝物中則有未改變型態之安非他命，但
    無甲基安非他命，此經法務部調查局以93年5 月4 日調科壹
    字第09362413980 號函釋明在案，足見人體若施用安非他命
    ，其尿液代謝物不可能出現甲基安非他命，惟人體若施用甲
    基安非他命，其尿液代謝物除主要有甲基安非他命外，亦可
    能有少量之安非他命，是本案被告之尿液除呈現安非他命陽
    性反應外，主要係呈現甲基安非他命之陽性反應，依上開函
    示，被告自不可能係施用安非他命，而應係施用甲基安非他
    命，況被告於94年6 月16日為警扣案之結晶3 包經送臺灣尖
    端先進生技醫藥股份有限公司檢驗，驗餘毛重合計3.548 公
    克，檢出甲基安非他命成分，有該公司94年10月21日濫用藥
    物檢驗報告1 份附卷可佐；於94年8 月16日為警扣案之結晶
    2 包經送內政部警政署刑事警察局鑑定，驗餘毛重合計35.
    82公克，亦檢出甲基安非他命成分，有該局94年9 月9 日刑
    鑑字第0940128213號鑑定書1 份在卷可參，足認被告除施用
    海洛因外，另施用甲基安非他命之事實，公訴意旨認被告係
    施用安非他命，尚有誤會，附此敘明。又被告前因施用毒品
    案件，經本院以90年度毒聲字第2012號裁定送觀察勒戒後，
    因認有繼續施用毒品之傾向，而再以90年度毒聲字第2326號
    裁定令入戒治處所施以強制戒治，於90年6 月19日入臺灣臺
    北戒治所戒治，期間經本院以91年度毒聲字第547 號裁定停
    止戒治處分，停止強制戒治部分因於91年5 月30日期滿未經
    撤銷而視為執行完畢，有臺灣高等法院被告前案紀錄表1 份
    附卷可稽，足徵被告經強制戒治釋放後，5 年以內再犯施用
    第一級、第二級毒品之事證明確，被告犯行洵堪認定。
三、核被告甲○○所為，係犯毒品危害防制條例第10條第1 項、
    第2 項之罪。又被告於94年8 月16日為警查獲持有海洛因及
    甲基安非他命之重量，均超過行政院93年1 月7 日頒訂之標
    準，依毒品危害防制條例第11條第4 項規定，雖均應加重其
    刑至二分之一，惟依法加重後，其法定刑度仍較毒品危害防
    制條例第10條第1 項、第2 項之施用第一級、第二級毒品罪
    為輕，是被告上開施用海洛因、甲基安非他命前後持有海洛
    因、甲基安非他命之低度行為，應為其施用之高度行為所吸
    收，不另論罪。被告分別先後數次施用第一、二級毒品之行
    為，時間緊接，所犯罪名相同，顯均係出於概括之犯意為之
    ，為連續犯，應均依刑法第56條之規定以一罪論，並均加重
    其刑。移送併辦意旨及蒞庭公訴檢察官當庭減縮及擴張被告
    施用海洛因、甲基安非他命之期間及次數，經核均與本案起
    訴書記載之犯罪事實，具前揭裁判上一罪之連續犯關係，基
    於審判不可分之原則，本院自得併為審究。被告所犯上開二
    罪，犯意各別，行為互殊，應分論併罰。又被告前因違反毒
    品危害防制條例案件，經本院以90年度簡字第340 號判決應
    執行有期徒刑10月確定，於92年3 月26日縮刑期滿執行完畢
    ，有前開臺灣高等法院被告前案紀錄表在卷足徵，其於有期
    徒刑執行完畢5 年內再犯本件有期徒刑以上之罪，均為累犯
    ，依法均遞加重其刑。爰審酌被告前已有毒品前科，不思尋
    求正當之身心發展，竟仍繼續施用足以導致精神障礙、性格
    異常，甚至造成生命危險之毒品，戕害一己之身心健康，對
    社會治安可能之危害程度非微，惟其於犯罪後尚能坦承犯行
    等一切情狀，分別量處如主文所示之刑，並定其應執行之刑
    ，以示懲儆。扣案甲基安非他命共5 包內之甲基安非他命（
    驗餘毛重合計39.368公克）及殘渣袋1 個內有甲基安非他命
    殘渣量微無法析離秤重，均係查獲之第二級毒品，應依毒品
    危害防制條例第18條第1 項前段規定，均諭知沒收銷燬之。
    另包裹上開甲基安非他命之包裝袋5 個、錢包1 只，均係用
    於包裹毒品，防止其裸露、潮濕，便於攜帶施用，與扣案用
    以施用甲基安非他命之吸食器1 組，均為被告所有，供其施
    用毒品所用之物，併依刑法第38條第1 項第2 款規定，均宣
    告沒收之。至於94年8 月16日雖另扣得海洛因16包（毛重合
    計61.5公克）及電子磅秤2 台，依法本應一併宣告沒收銷燬
    或沒收之，惟前開物品同屬他案之重要證物，有本院95年1
    月4 日電話紀錄1 紙在卷可參，為免造成後續之偵審程序無
    法舉證，爰不在本判決內併予宣告沒收銷燬或沒收之，附此
    敘明。
據上論斷，應依刑事訴訟法第273 條之1 第1 項、第299 條第1
項前段，毒品危害防制條例第10條第1 項、第2 項、第18條第1
項前段，刑法第11條前段、第56條、第51條第5 款、第47條、第
38條第1 項第2 款，判決如主文。
本案經檢察官鄧媛到庭執行職務。
中    華    民    國    95    年     1    月    16    日
                  刑事第三庭  審判長法  官  李麗玲
                                    法  官  鄧雅心
                                    法  官  張兆光
上列正本證明與原本無異。
如不服本判決，應於判決送達後10日內向本院提出上訴狀 (應附
繕本)， 上訴於臺灣高等法院。
                                    書記官  曹秋冬
中    華    民    國    95    年    1     月    16    日
附錄本案論罪科刑法條：
毒品危害防制條例第10條
施用第一級毒品者，處 6 月以上 5 年以下有期徒刑。
施用第二級毒品者，處 3 年以下有期徒刑。


司法院資訊處製作；財團法人民間司法改革基金會備份。
